# 报告期内处置子公司部分股权的处置，有谁帮我解答下

提问人：南京审计学院 时间：2010-09-28 15:06:36
甲公司于20×7年 2 月 29 日取得乙公司80%股权，成本为 8600 万元，购买日乙公司可辨认净资产公允价值总额为 9800 万元。假定该项合并为非同一控制下企业合并，且按照税法规定该项合并为应税合并。假定商誉未减值，20×9年 1 月 2 日，甲公司将其持有的对乙公司长期股权投资其中的50%对外出售，取得价款 5200 万元。出售投资当日，乙公司自甲公司取得其80%股权之日持续计算的应当纳入甲公司合并财务报表的可辨认净资产总额为 12000 万元（其中实现净损益 1500 万元），公允价值 15000 万元，该项交易后，甲公司丧失控制权。
个别报表层面： ①处置长期股权投资当期确认投资损益
借：银行存款 5200 贷：长期股权投资（8600×50%） 4300 贷：投资收益 （5200-4300） 900 ②对剩余长期股权按权益法进行调整，原始取得投资时支付对价（8600×50%） 4300 万元，投资时应享有可辨认净资产（9800×50%×80%） 3920 万元，两者差确认商誉（4300-3920） 380 万元不做调整；投资持有期间净资产变动（12000-9800） 2200 万元，其中净损益变动 1500 万元，其他权益变动 700 万元
借：长期股权投资——损益调整（1500×80%×50%） 600 借：长期股权投资——其他资本公积（700×80%×50%） 280 贷：盈余公积
（600×10%） 60 贷：年初未分配利润 （600×90%） 540 贷：资本公积——其他资本公积 280那么在母公司个别报表的基础上怎么在合并报表中做调整分录呀？谢谢

回答人：chenyiwei
回复 楼主 南京审计学院 的帖子这类问题应当首先考虑在合并报表层面，根据解释 4 号规定应当达到的处理结果。本案例中在合并层面应当达到的效果是（假定剩余股权的公允价值可以按照处置价格按比例推算，即 5200 ）：
借：长期股权投资 5200 借：现金 5200 借：少数股权 2400 贷：各项净资产 12000 贷：投资收益 800在此基础上，根据单体报表层面已作出会计处理的情况，倒推出需要编制怎样的抵销分录才能达到上述合并层面的处理效果。